---
title: "Preparación del ordenador"
author: "Pedro J. Pérez"
output: html_document
---

```{r setup, include=FALSE}
knitr::opts_chunk$set(echo = TRUE)
```


```{r, echo = F, message = F }
library(dplyr)
library(personal.pjp)
library(tidyr)
library(readr)
library(purrr)
library(ggplot2)
library(broom)

library(DT)
library(xtable)
library(pander)
library(knitr)
```

<br>



Para poder construir nuestro package necesitamos tener instalado lo siguiente:

- Obviamente se necesita tener instalado R y RStudio  

- Los siguientes packages:  `install.packages(c("devtools", "roxygen2", "knitr"))`

Además, según tu sistema operativo necesitas (esto está fusilado de [este libro](http://r-pkgs.had.co.nz/))


* On Windows, download and install [Rtools](http://cran.r-project.org/bin/windows/Rtools/). 
  NB: this is not an R package!

* On Mac, make sure you have either XCode (available for free in the App Store)
  or the ["Command Line Tools for Xcode"](http://developer.apple.com/downloads).
  You'll need to have a (free) Apple ID.

* On Linux, make sure you've installed not only R, but also the R development
  tools. For example, on Ubuntu (and Debian) you need to install the 
  `r-base-dev` package.



Para chequear que tenéis Rtools instalado (si es que trabajáis en un PC con Windows) podéis hacerlo  con `has_devel()` así:


```{r, eval = F}
library(devtools)
has_devel()
#> '/Library/Frameworks/R.framework/Resources/bin/R' --vanilla CMD SHLIB foo.c 
#> 
#> clang -I/Library/Frameworks/R.framework/Resources/include -DNDEBUG 
#>   -I/usr/local/include -I/usr/local/include/freetype2 -I/opt/X11/include
#>   -fPIC  -Wall -mtune=core2 -g -O2  -c foo.c -o foo.o
#> clang -dynamiclib -Wl,-headerpad_max_install_names -undefined dynamic_lookup
#>   -single_module -multiply_defined suppress -L/usr/local/lib -o foo.so foo.o 
#>   -F/Library/Frameworks/R.framework/.. -framework R -Wl,-framework 
#>   -Wl,CoreFoundation
[1] TRUE
```


Si todo esta correcto recibiréis un mensaje de `[1] TRUE`

<br>

